【裁判字號】    98,消債抗,133
【裁判日期】    980616
【裁判案由】    更生事件
【裁判全文】
臺灣板橋地方法院民事裁定           98年度消債抗字第133號
抗  告  人  甲○○
即  債務人
上列抗告人因消費者債務清理條例聲請更生事件，抗告人對於中
華民國98年3 月16日本院97年度消債更字1766號裁定提起抗告，
本院裁定如下：
    主  文
抗告駁回。
抗告程序費用壹仟元由抗告人負擔。
    理  由
一、本件抗告意旨略以：抗告人於民國95年11月與中華商業銀行
    成立無擔保債務協商契約，約定每月應繳新臺幣（下同）16
    ,199 元 ，就抗告人協商當時之收入每月約38,000元，尚須
    繳交房貸約2 萬元，該協議對抗告人來說根本負擔不起，抗
    告人係因債權銀行人員不斷鼓吹，軟硬兼施，說沒有成立協
    商將繼續電話催收，又說不接受優惠方案，將回復原來高利
    率，致抗告人逼不得已僅能接受協商，惟因公公中風，因此
    多增加一筆醫療費用及公公住療養院費用，三個小孩教育費
    用，抗告人勉強苦撐10幾期後，終無以為繼，又再次毀諾。
    甚至到97年7 月為了減輕負擔將唯一供自住用房子出售改用
    租屋，出售後結清房貸，剩餘作為子女扶養費及公公就醫醫
    療費用及療養院費用，因此無太多金額可以還債，再加上98
    年1 月底任職多年公司解散面臨失業問題，對於清償債務更
    是困難，應仍得聲請更生。抗告人為爭取債務一致性解決暨
    減輕利息支出之負擔，故接受協商條件，然協商時銀行未適
    度考量抗告人收入及基本生活費用維持情況，協商金額又過
    高，致抗告人事後無法繼續履約，於收入不足情況下，仍償
    還至97年7 月，且抗告人無法繼續償還系因公公中風需長期
    療養之變故致不足以長期持續依協議償還所致，實因不可歸
    責於抗告人之事由，致履行顯有重大困難。抗告人收到原審
    補正通知時，正值公司解散所要面臨失業問題，子女又即將
    開學要繳註冊費，還有公公療養院的費用要繳，致一時忘了
    法院所發補正函之事，待再想起時已超過補正期限，請求准
    予此次一併補正檢送補正資料，並請求廢棄原裁定，准予更
    生等語。
二、按消費者債務清理條例第6 條第1 、2 、3 項規定：「聲請
    更生或清算，徵收聲請費新臺幣一千元。」、「郵務送達費
    及法院人員之差旅費不另徵收。但所需費用超過應徵收之聲
    請費者，其超過部分，依實支數計算徵收。」、「前項所需
    費用及進行更生或清算程序之必要費用，法院得酌定相當金
    額，定期命聲請人預納之，逾期未預納者，除別有規定外，
    法院得駁回更生或清算之聲請。」。
三、本件抗告人聲請更生，經原法院於98年1 月19日裁定命抗告
    人於10日內預納郵務送達費新臺幣（下同）3,060 元及補正
    其他事項，該裁定已於98年2 月2 日合法送達抗告人，有送
    達證書附於原審卷內足稽。抗告人逾期未預納上開費用，有
    本院民事科繳費查詢簡答表附於原審卷可證，亦未補正其他
    命補正事項，是其本件更生之聲請於法不合。雖其提起本件
    抗告，並提出子女註冊單據影本、療養院月費收據影本、非
    自願離職證明書影本等件，請求准其以此為補正。惟抗告人
    迄今仍未預納上開郵務送達費用，依前開消費者債務清理條
    例第6 條第3 項規定，法院自得駁回其更生之聲請。因此，
    原裁定駁回抗告人更生之聲請，於法並無違誤。抗告意旨指
    摘原裁定為不當，求予廢棄云云，為無理由，應予駁回。
四、據上論結，本件抗告為無理由，依消費者債務清理條例第15
    條，民事訴訟法第495 條之1 第1 項、第449 條第1 項、第
    95條、第78條，裁定如主文。
中    華    民    國    98    年    6     月    16    日
                  民事第一庭    審判長法  官  李世貴
                                      法  官  陳翠琪
                                      法  官  黃信樺
上為正本係照原本作成
本裁定不得再抗告
中    華    民    國    98    年    6     月    16    日
                                      書記官  李佳靜


司法院資訊處製作；財團法人民間司法改革基金會備份。
